【裁判字號】    92,訴,695
【裁判日期】    920403
【裁判案由】    毒品危害防制條例
【裁判全文】
臺灣臺中地方法院刑事判決                          九十二年度訴字第六九五號
    公  訴  人  台灣台中地方法院檢察署檢察官
    被      告  甲○○
右列被告因毒品危害防制條例案件，經檢察官提起公訴（九十一年度毒偵字第三九七
八號），本院判決如左：
    主  文
甲○○連續施用第二級毒品，處有期徒刑陸月，如易科罰金，以參佰元折算壹日。
扣案之第二級毒品安非他命一包（含袋重０‧二公克）沒收銷燬之。
被訴施用第一級毒品部分免訴。
    事  實
一、甲○○曾因施用毒品案件，經交付保護管束期滿，由台灣台中地方法院檢察署檢
    察官於民國九十年十月十五日，以九十年度戒毒偵字第五一七號為不起訴處分確
    定。又於九十一年七月三日凌晨零時十五分許為警查獲採尿前之九十六小時內之
    某時，在不詳地點，施用第二級毒品安非他命，經本院以九十一年度毒聲字第二
    ０二一號裁定，令入戒治處所施以強制戒治一年（刑事部分另經本院於九十一年
    八月二十八日，以九十一年度沙簡字第三七０號判處有期徒刑四月，九十一年九
    月十九日確定），嗣未到案執行，由台灣台中地方法院檢察署發佈通緝。詎甲○
    ○仍不知悔改，復基於施用第二級毒品之概括犯意，自九十年十一月底某日起至
    九十一年十二月十六日止，連續在台中市○區○○路三四二巷四號十一樓之八等
    地，以玻璃管燒烤方式，施用第二級毒品安非他命，約一星期施用二次。嗣於九
    十一年十二月十六日二十三時三十分許，為警在台中市○區○○路一段五十巷八
    號前查獲，並在台中市○區○○路三四二巷四號十一樓之八扣得第二級毒品安非
    他命一包（含袋重０‧二公克）。
二、案經台中市警察局移送台灣台中地方法院檢察署檢察官偵查起訴。
    理  由
壹、有罪部分：
一、右揭犯罪事實，業經被告甲○○坦承不諱，並有第二級毒品安非他命一包（含袋
    重０‧二公克）扣案可稽，而被告之尿液經送驗結果，安非他命類藥物反應為陽
    性，復有中山醫學大學附設醫院藥物濫用檢測中心出具之檢驗報告附卷足憑。又
    被告曾因施用毒品案件，經交付保護管束期滿，由台灣台中地方法院檢察署檢察
    官於九十年十月十五日，以九十年度戒毒偵字第五一七號為不起訴處分確定。又
    於九十一年七月三日凌晨零時十五分許為警查獲採尿前之九十六小時內之某時，
    在不詳地點，施用第二級毒品安非他命，經本院以九十一年度毒聲字第二０二一
    號裁定，令入戒治處所施以強制戒治一年（刑事部分另經本院於九十一年八月二
    十八日，以九十一年度沙簡字第三七０號判處有期徒刑四月，九十一年九月十九
    日確定）等情，亦有台灣台中地方法院檢察署刑案資料查註紀錄表及本院刑事裁
    定、刑事簡易判決在卷可參，事證明確，被告犯行已堪認定。
二、核被告所為，係犯毒品危害防治條例第十條第二項之施用第二級毒品罪。其持有
    第二級毒品之低度行為，已為施用之高度行為所吸收，不另論罪。又先後多次施
    用第二級毒品犯行，時間緊接，犯罪構成要件相同，顯係基於概括犯意反覆實施
    ，為連續犯，應論以一罪，依法加重其刑。爰審酌被告已有毒品危害防制條例前
    科，並曾經觀察勒戒、強制戒治，仍不知悔悟，事後已坦承上情，態度尚佳及其
    犯罪動機、手段、所生危害等一切情狀，處以如主文所示之刑，並諭知易科罰金
    之折算標準。扣案之第二級毒品安非他命一包（含袋重０‧二公克），應依毒品
    危害防治條例第十八條第一項前段規定諭知沒收銷燬之。
貳、免訴部分：
一、公訴意旨略以：被告於台灣台中地方法院檢察署發佈通緝中，又基於概括之犯意
    ，連續施用第一級毒品海洛因多次，迄九十一年十二月十六日二十三時三十分許
    為警查獲，因認被告亦涉有毒品危害防制條例第十條第一項之施用第一級毒品罪
    嫌等語。
二、按案件曾經判決確定者，應諭知免訴之判決，刑事訴訟法第三百零二條第一款定
    有明文。此項訴訟法上所謂一事不再理之原則，關於實質上一罪或裁判上一罪均
    有其適用，連續犯係裁判上之一罪，其一部分犯罪事實曾經判決確定者，效力當
    然及於全部。查被告曾因於九十一年七月二日十四時許，在台中縣大甲鎮○○路
    四九號三樓三一八室友人林淑卿住處，施用第一級毒品海洛因一次，經台灣台中
    地方法院檢察署檢察官提起公訴（九十一年度毒偵字第三三九一號），由本院於
    九十二年一月二十四日，以九十一年度訴緝字第七一一號判決有期徒刑七月，並
    於九十二年二月十八日確定，有台灣高等法院被告全國前案紀錄表及本院刑事判
    決足按，本件檢察官起訴被告於本院九十一年度訴緝字第七一一號判決確定前之
    連續施用第一級毒品海洛因多次犯行，與本院九十一年度訴緝字第七一一號確定
    判決所認定之事實，時間緊接，犯罪構成要件相同，被告復供稱係因心情不好始
    施用毒品等語，顯係基於概括犯意反覆實施，有連續犯之裁判上一罪關係，已為
    本院九十一年度訴緝字第七一一號確定判決效力所及，自應依前開說明，諭知免
    訴之判決。
據上論斷，應依刑事訴訟法第二百九十九條第一項前段、第三百零二條第一款，毒品
危害防治條例第十條第二項、第十八條第一項前段、刑法第十一條前段、第五十六條
、第四十一條第一項前段、罰金罰鍰提高標準條例第二條，判決如主文。
中      華      民      國      九十二      年    四    月      三      日
                                        法  官  鍾  堯  航
右正本證明與原本無異。
如不服本判決，應於送達後十日內向本院提出上訴狀（須附繕本），上訴於台灣高等
法院台中分院。
                                        書記官
中      華      民      國      九十二      年    四    月      三      日
附錄本案論罪科刑法條全文
毒品危害防治條例第十條第二項：
施用第二級毒品者，處三年以下有期徒刑。


司法院資訊處製作；財團法人民間司法改革基金會備份。
